# 免税企业是否确认递延所得税

提问人：709046552 时间：2021-03-01 12:33:05
陈版，我公司属于免征企业所得税的企业，发生暂时性差异是否需要确认递延所得税呢？

回答人：chenyiwei
既然是免征企业所得税的企业，即适用税率为零，相应地，即使存在暂时性差异，但无需确认递延所得税资产或负债。
但要注意：如果是属于定期减免税（如二免三减半），则对于预计将在税收优惠期满后转回的暂时性差异，应依据转回年度的适用税率计量递延所得税资产或负债。